臺灣板橋地方法院刑事判決　　　　　　100年度易緝字第126號
公　訴　人　臺灣板橋地方法院檢察署檢察官
被　　　告　黃溫明
上列被告因違反毒品危害防制條例案件，經檢察官提起公訴（99
年度毒偵字第8805號），被告於本院審理時就被訴事實為有罪之
陳述，經詢問當事人意見，本院裁定改依簡式審判程序審理，判
決如下：
    主  文
黃溫明施用第二級毒品，累犯，處有期徒刑伍月，如易科罰金，
以新臺幣壹仟元折算壹日。
    事  實
一、黃溫明曾於：(一)民國88年間因施用毒品案件，經本院裁定送
    觀察、勒戒後，認無繼續施用毒品之傾向，於88年6 月15日
    執行完畢釋放。(二)95年間因施用毒品案件，經本院裁定送觀
    察、勒戒後，認有繼續施用毒品之傾向，再經本院裁定令入
    戒治處所施以強制戒治，於96年8 月13日執行完畢釋放（接
    續執行有期徒刑至99年3 月14日出監）。(三)85年間因違反麻
    醉藥品管理條例案件，經本院以85年度少訴字第78號判處有
    期徒刑2 年8 月、緩刑5 年確定，嗣緩刑遭撤銷。(四)87年間
    因違反懲治盜匪條例案件，經本院以88年度訴緝字第64號判
    處有期徒刑7 年6 月，再經臺灣高等法院以88年度上訴字第
    2728號駁回上訴確定，與上開(三)所示案件接續執行後，於94
    年12月19日假釋，嗣假釋遭撤銷。(五)95年間因搶奪案件，經
    本院以95年度訴字第2581號判處有期徒刑1 年4 月，再經臺
    灣高等法院以96年度上訴字第144 號駁回上訴確定，嗣經減
    刑為有期徒刑8 月後，與上開(四)所示之殘刑接續執行，於99
    年3 月13日執行完畢，翌日出監。
二、詎黃溫明仍不知悔改，復基於施用第二級毒品甲基安非他命
    之犯意，於99年11月10日15時13分許為警採尿時回溯96小時
    內之某時（不含警力拘束期間），在不詳處所，以置於玻璃
    球內燒烤吸食煙霧之方式，施用第二級毒品甲基安非他命1
    次。嗣於99年11月10日13時50分許，在臺北縣板橋市（現改
    制為新北市板橋區○○○路○ 段76號301 室內為警查獲。
三、案經臺北縣（現改制為新北市，以下同）政府警察局海山分
    局移請臺灣板橋地方法院檢察署檢察官偵查起訴。
    理  由
一、按本件被告黃溫明所犯係死刑、無期徒刑、最輕本刑為3 年
    以上有期徒刑以外之罪，其於本院審理時就前揭被訴事實為
    有罪之陳述，經本院告知簡式審判程序之旨，並聽取其與公
    訴人之意見後，認無不得或不宜改依簡式審判程序進行之情
    形，爰依刑事訴訟法第273 條之1 第1 項規定，裁定本件改
    依簡式審判程序審理，合先敘明。
二、上揭事實，業據被告於本院審理時坦承不諱，且被告於上開
    時、地經警查獲後所採集之尿液，經送請台灣檢驗科技股份
    有限公司檢驗之結果，呈甲基安非他命之陽性反應，有該公
    司99年11月25日編號UL/2010/B0000000號濫用藥物檢驗報告
    、臺北縣政府警察局海山分局毒品案件尿液檢體編號及姓名
    對照表各1 份在卷可憑，足認被告自白與事實相符，本件事
    證明確，其犯行洵堪認定。
三、按甲基安非他命為毒品危害防制條例第2 條第2 項第2 款所
    稱之第二級毒品，不得施用、持有。次按，犯毒品危害防制
    條例第10條施用第一級、第二級毒品之罪者，檢察官應聲請
    法院裁定，令被告入勒戒處所觀察、勒戒，經觀察、勒戒後
    ，檢察官依據勒戒處所之陳報，認受觀察、勒戒人無繼續施
    用毒品傾向者，應即釋放，並為不起訴之處分；認受觀察、
    勒戒人有繼續施用毒品之傾向者，檢察官應聲請法院裁定令
    入戒治處所強制戒治，其期間為6 個月以上，至無繼續強制
    戒治之必要為止，但最長不得逾1 年，強制戒治期滿，應即
    釋放，由檢察官為不起訴之處分。觀察、勒戒或強制戒治執
    行完畢釋放後，5 年內再犯第10條之罪者，應依一般刑事訴
    訟程序予以起訴論罪科刑，此觀諸毒品危害防制條例第20條
    第1 項、第2 項、第23條第1 項、第2 項規定自明。而被告
    若於5 年內已再犯，經依法追訴處罰，縱其第3 次（或第3
    次以上）再度施用毒品之時間，在初犯經觀察、勒戒或強制
    戒治執行完畢釋放5 年以後，已不合於「5 年後再犯」之規
    定，且因已於「5 年內再犯」，顯見其再犯率甚高，原實施
    觀察、勒戒或強制戒治，已無法收其實效，即應依該條例第
    10條處罰（最高法院95年5 月9 日95年度第7 次刑事庭會議
    決議可資參照）。被告既有如犯罪事實欄所示觀察、勒戒及
    強制戒治之前科，本件為第3 次以上施用毒品，有臺灣高等
    法院被告前案紀錄表1 份在卷可考，本件施用毒品案件依前
    述規定自應予以起訴論罪科刑。是核被告所為，係犯毒品危
    害防制條例第10條第2 項施用第二級毒品罪。被告持有第二
    級毒品之低度行為，應為施用第二級毒品之高度行為所吸收
    ，不另論罪。被告曾有如犯罪事實欄所示之論罪科刑前科，
    有上開前案紀錄表在卷可佐，其於有期徒刑執行完畢後5 年
    內，故意再犯本件有期徒刑以上之罪，為累犯，應依刑法第
    47條第1 項規定加重其刑。爰審酌被告除上開前科外，復曾
    於99年8 月間犯施用第二級毒品罪，嗣經本院以99年度簡字
    第9876號判處有期徒刑4 月確定，此有上開前案紀錄表在卷
    可按，其經觀察、勒戒及強制戒治後，仍未能戒絕毒癮，一
    再施用第二級毒品，顯見其戒絕毒癮之意念非堅，惟念其於
    本院審理時已坦承犯行，態度尚佳，且施用毒品行為，乃屬
    對自身健康之戕害行為，及其犯罪動機、目的、手段等一切
    情狀，量處如主文所示之刑，並諭知易科罰金之折算標準，
    以資懲儆。
據上論斷，應依刑事訴訟法第273 條之1 第1 項、第284 條之1
、第299 條第1 項前段，毒品危害防制條例第10條第2 項，刑法
第11條前段、第47條第1 項、第41條第1 項前段，判決如主文。
本案經檢察官王筱寧到庭執行職務。
中    華    民    國   100    年    12    月    30    日
                  刑事第十三庭  法  官  楊筑婷
以上證明與原本無異。
如不服本判決應於收受本判決後10日內向本院提出上訴書狀，並
應敘述具體理由，如未敘述上訴理由者，應於上訴期間屆滿後20
日內補提理由書狀於本院（均須按他造當事人之人數附繕本）「
切勿逕送上級法院」。
                                書記官  傅淑芳
中    華    民    國   100    年    12    月    30    日
附錄本判決之論罪法條：
毒品危害防制條例第10條
施用第一級毒品者，處6 月以上5 年以下有期徒刑。
施用第二級毒品者，處3 年以下有期徒刑。